臺灣板橋地方法院刑事判決             100年度易字第1328號
公  訴  人  臺灣板橋地方法院檢察署檢察官
被      告  李銘敦
上列被告因竊盜案件，經檢察官提起公訴（100 年度偵字第199
號），因被告於準備程序中為有罪之陳述，經本院裁定改以簡式
審判程序審理，判決如下：
    主  文
李銘敦犯如附表編號一至四所犯罪名欄所示之罪，共肆罪，各處
如附表編號一至四宣告刑欄所示之刑。應執行有期徒刑壹年陸月
，如易科罰金，以新台幣壹仟元折算壹日。
    事  實
壹、李銘敦前於民國94年間因竊盜及贓物案件，經臺灣桃園地方
    法院94年度易字第886 號刑事判決、94年度桃簡字第1909號
    刑事簡易判決分別判處有期徒刑1 年6 月、4 月確定，上開
    兩罪於94年10月17日入監執行後，於96年5 月20日縮刑期滿
    執行完畢。詎其仍不知悔改，與真實姓名年籍不詳綽號「空
    仔」之成年男子，共同基於意圖為自己不法所有之犯意聯絡
    ，由李銘敦騎乘所竊得之車牌號碼M65-498 號重機車（此部
    分犯行業經本院以100 年度易字第269 號刑事判決判處有期
    徒刑3 月，如易科罰金以新台幣1 千元折算1 日確定），搭
    載「空仔」四處找尋目標，發現目標後由「空仔」下車動手
    行竊，李銘敦則負責把風及接應之方式，於附表編號一至四
    所示之時、地，趁附表編號一至四所示之被害人不及注意之
    際，共同徒手竊取附表編號一至四之財物得手後，由李銘敦
    騎乘上開機車搭載「空仔」離開現場，並一同將竊得之財物
    載往新北市三峽區不詳資源回收場變賣以牟利，所得款項則
    由李銘敦與「空仔」朋分並花用殆盡。嗣於99年11月3 日23
    時45分許，李銘敦因騎乘所竊得之上開贓車，為警查獲並循
    線追查，始悉上情。
貳、案經劉榮財、潘孝菊訴由新北市政府警察局三峽分局移送臺
    灣板橋地方法院檢察署檢察官偵查起訴。
    理   由
壹、程序事項：
    按除被告所犯為死刑、無期徒刑、最輕本刑為3 年以上有期
    徒刑之罪或高等法院管轄第一審案件者外，於前條第1 項程
    序進行中，被告先就被訴事實為有罪之陳述時，審判長得告
    知被告簡式審判程序之旨，並聽取當事人、代理人、辯護人
    及輔佐人之意見後，裁定進行簡式審判程序，刑事訴訟法第
    273 條之1 第1 項定有明文。本件被告李銘敦被訴竊盜罪之
    法定本刑，非最輕本刑3 年以上之罪，被告既於本院準備程
    序期日就被訴事實為有罪之陳述，經告知被告簡式審判程序
    之旨，並聽取被告及檢察官之意見後，本院認宜改用簡式審
    判程序，乃改以簡式審判程序審理之，合先說明。
貳、認定犯罪事實所憑之證據及理由：
    訊據被告對於附表編號一至四所示之竊盜犯行，於警詢、偵
    查及本院審理中均坦承不諱，核與證人林菊花、劉省吾、劉
    榮財、潘孝菊於警詢中證述之情節大致相符，並有案發現場
    監視錄影畫面翻拍照片共10張在卷可稽，被告前開不利於己
    之自白，與上開事證彰顯之事實相符，其自白足堪採信為真
    實。本件事證明確，被告犯行均堪認定。
參、論罪科刑：
一、核被告所為，均係犯刑法第320 條第1 項之竊盜罪。其所為
    4 次竊盜犯行，犯意各別，行為互殊，應予分論併罰。又其
    所犯上開4 罪，均與綽號「空仔」之成年男子有犯意聯絡及
    行為分擔，應以所犯之罪之共同正犯論處。被告於本件以前
    有前述刑事前案紀錄之情，有臺灣高等法院被告前案紀錄表
    1 份附卷可憑，其受有期徒刑之執行完畢後，5 年內故意再
    犯本件有期徒刑以上之罪，均為累犯，所犯上開4 罪皆應依
    刑法第47條第1 項之規定，加重其刑。
二、審酌被告正值青壯之齡，不思循正當途徑獲取財物，而與綽
    號「空仔」之人共同為本件4 次竊盜犯行，足認品行不佳，
    且欠缺對於他人所有財物之尊重，僅因己身缺錢花用即擅自
    竊取他人財物，甚為不該，並考量其犯罪所得之普通鐵門或
    白鐵製鐵門，經濟價值介於新台幣（下同）5 千元至2 萬元
    之間，且均遭被告及綽號「空仔」之人出售予不詳人士換取
    現金花用殆盡，被害人之損失迄今未獲填補或回復，再斟酌
    其犯罪之動機、目的、手段、生活狀況及智識程度，以及檢
    察官就被告各次犯行均求處有期徒刑6 月，合併求處執行有
    期徒刑2 年部分，本院參酌全案情節後認檢察官求刑範圍稍
    嫌過重等一切情狀，分別量處如主文所示之刑，並諭知易科
    罰金之折算標準，復定應執行之刑，以資處罰。
據上論斷，依刑事訴訟法第273 條之1 第1 項、第299 條第1 項
前段，刑法第320 條第1 項、第28條、第41條第1 項前段、第8
項、第47條第1 項、第51條第5 款，刑法施行法第1 條之1 ，判
決如主文。
本案經檢察官黃怡華到庭執行職務。
中    華    民    國   100    年    7     月    7     日
                  刑事第二十一庭  法  官  李俊彥
以上正本證明與原本無異。
如不服本判決應於收受本判決後十日內向本院提出上訴書狀，並
應敘述具體理由。如未敘述上訴理由者，應於上訴期間屆滿後二
十日內向本院補提理由書狀（均須按他造當事人之人數附繕本、
切勿逕送上級法院）。
                                  書記官  林文達
中    華    民    國   100    年    7     月    7     日
附錄論罪科刑法條：
中華民國刑法第320條
（普通竊盜罪、竊佔罪）
意圖為自己或第三人不法之所有，而竊取他人之動產者，為竊盜
罪，處5 年以下有期徒刑、拘役或5 百元以下罰金。
意圖為自己或第三人不法之利益，而竊佔他人之不動產者，依前
項之規定處斷。
前二項之未遂犯罰之。
附表：
┌──┬──────┬─────────┬──────┬───────┐
│編號│行為時地    │行竊方式及所竊財物│ 所 犯 罪 名│  宣  告  刑  │
├──┼──────┼─────────┼──────┼───────┤
│一  │99年10月17日│由被告在場把風，綽│刑法第320 條│李銘敦共同竊盜│
│    │凌晨5 時12分│號「空仔」之人徒手│第1 項之竊盜│，累犯，處有期│
│    │許，在新北市│取下該處林菊花所有│罪。        │徒刑伍月，如易│
│    │三峽鎮○○街│之白鐵製鐵門1 扇（│            │科罰金，以新台│
│    │149 號旁。  │價值約5 千元）得手│            │幣壹仟元折算壹│
│    │            │後，兩人共乘機車搬│            │日。          │
│    │            │運所竊物品離開現場│            │              │
│    │            │。                │            │              │
├──┼──────┼─────────┼──────┼───────┤
│二  │99年10月22日│由被告在場把風，綽│刑法第320 條│李銘敦共同竊盜│
│    │凌晨3 時45分│號「空仔」之人徒手│第1 項之竊盜│，累犯，處有期│
│    │前某時，在新│取下該處劉省吾所有│罪。        │徒刑伍月，如易│
│    │北市三峽鎮國│之白鐵製鐵門1 扇（│            │科罰金，以新台│
│    │光街63巷2 號│價值約1 萬元）得手│            │幣壹仟元折算壹│
│    │後門前。    │後，兩人共乘機車搬│            │日。          │
│    │            │運所竊物品離開現場│            │              │
│    │            │。                │            │              │
├──┼──────┼─────────┼──────┼───────┤
│三  │99年10月23日│由被告在場把風，綽│刑法第320 條│李銘敦共同竊盜│
│    │10時2 分許，│號「空仔」之人徒手│第1 項之竊盜│，累犯，處有期│
│    │在新北市三峽│取下該處劉榮財所有│罪。        │徒刑伍月，如易│
│    │鎮○○路○ 段│之鐵門1 扇（價值約│            │科罰金，以新台│
│    │108 巷7弄17 │2 萬元）得手後，兩│            │幣壹仟元折算壹│
│    │號前。      │人共乘機車搬運所竊│            │日。          │
│    │            │物品離開現場。    │            │              │
├──┼──────┼─────────┼──────┼───────┤
│四  │99年10月26日│由被告在場把風，綽│刑法第320 條│李銘敦共同竊盜│
│    │16時51分許（│號「空仔」之人徒手│第1 項之竊盜│，累犯，處有期│
│    │起訴書附表所│取下該處潘孝菊所屬│罪。        │徒刑伍月，如易│
│    │載同日17時30│社區所有之鐵門1 扇│            │科罰金，以新台│
│    │分許，係發現│（價值不詳）得手後│            │幣壹仟元折算壹│
│    │之時）在新北│，兩人共乘機車搬運│            │日。          │
│    │市三峽鎮介壽│所竊物品離開現場。│            │              │
│    │路1 段276 巷│                  │            │              │
│    │10 8弄26、28│                  │            │              │
│    │號前。      │                  │            │              │
└──┴──────┴─────────┴──────┴───────┘